臺灣臺北地方法院交通事件裁定　　　　　　　　　　九十三年度交聲字第七一○號
　　異　議　人
　　即受處分人　甲○○
右列受處分人因違反道路交通管理處罰條例案件，對於臺北市交通事件裁決所九十三
年七月十五日所為之處分（北市裁三字第裁二二─ＡＢＫ四○一三四五號），聲明異
議，本院裁定如左：
    主  文
異議駁回。
    理  由
一、按汽車行近行人穿越道前，應減速慢行，遇有行人穿越時，無論有無交通警察指
    揮或號誌指示，均應暫停讓行人先行通過，道路交通安全規則第一百零三條定有
    明文。次按汽車駕駛人，駕駛汽車，有左列情形之一者，處新臺幣（下同）六百
    元以上一千八百元以下罰鍰：二、行近行人穿越道，行人穿越道有行人穿越時，
    不暫停讓行人先行通過者，道路交通管理處罰條例第四十四條第一項第二款規定
    甚明。末按道路交通管理處罰條例第三條第八款規定，該條例所規範之汽車，包
    括機器腳踏車。
二、本件異議人即受處分人甲○○於九十三年五月十八日上午十時二十分許，駕駛車
    牌號碼ＢＤＨ─九二八號重型機車沿台北市○○○路東向西方向行駛至復興北路
    路口時，見前方行人穿越道有行人穿越，異議人駕駛上開汽車行近行人穿越道前
    ，未暫停讓行人先行通過，經臺北市政府警察局松山分局執勤員警李美德發現當
    場依法攔停舉發，並以其違反道路交通管理處罰條例第四十四條第一項第二款規
    定，以北市裁字第裁二二─ＡＢＫ四○一三四五號裁決書裁處異議人罰鍰一千二
    百元，有上開舉發違反道路交通管理事件通知單、裁決各一件在卷可憑。
三、本件異議人固坦承於右揭時地駕駛上開重型機車，惟辯稱：當時綠燈要右轉復興
    北路，因有行人故等候第一批行人通過後才右轉，若亦須等候後面零散的人潮通
    過方能通行，則彼時號誌燈即會轉變為紅燈，便不得右轉通行云云。然證人即當
    時值勤之員警李美德於本院中結證稱受處分人駕駛重機車ＢＤＨ─九二八號，行
    駛南京東路，由東向西行駛，右轉復興北路行人穿越道時，並未禮讓行人，即逕
    行騎乘橫越行人穿越道等語（見本院九十三年八月十二日訊問筆錄第二頁至第三
    頁）。按證人李美德乃為原處分機關所認定受處分人有前開違規行為之證人，其
    並到庭在法官面前以言詞供述本件訴訟上之待證事實（即受處分人有前開違規事
    實），由其上開供述已得有受處分人確有上開違規行為之心證，且於本件卷存證
    據資料內並無任何積極證據足以證明證人李美德上開供述係屬虛偽，亦無足令人
    顯信李美德供述為不可採之品性證據或前科證據存在，自不得僅以證人為本件開
    單告發受處分人之員警，而全盤抹煞其在訴訟上所具有之原始證人資格。且異議
    人對前開證人之供述未提出任何對其有利之證據資料，而交通警察掣單舉發違反
    道路交通管理處罰條例所列之違規事實，本質上為行政處分，係公務員基於職務
    上之權力，依法就特定之具體事件所為之具公法上效果之單方面行政行為，基於
    公務員為公法上行為具有公信力之原則，該行政行為當可被推定為真正，其據以
    依法處分之事實認定亦為正確無誤，從而本件異議人既未能提出證據以證明其確
    無違規行為，僅空言並未違規云云，尚難認其辯解為可採，是本件事證明確，受
    處分人之違規行為堪以認定，其所辯並不足採。
四、綜上所述，受處分人確有在前揭時地行近行人穿越道，有行人穿越時，不暫停讓
    行人先行通過之違規行為，從而原處分機關依前揭道路交通管理處罰條例第四十
    四條第一項第二款，於九十三年七月十五日逕行裁處受處分人罰鍰一千二百元，
    核無違誤。本件受處分人之異議為無理由，自應將其異議駁回。
據上論斷，應依道路交通案件處理辦法第十九條，裁定如主文
中　　　華　　　民　　　國　　九十三　　年　　　九　　　月　　　二　　　日
                                    臺灣臺北地方法院交通法庭
                                        法  官  吳冠霆
右正本證明與原本無異。
如不服本裁定，應於裁定送達後五日內向本院提出抗告狀。
                                        書記官  楊文祥
中　　　華　　　民　　　國　　九十三　　年　　　九　　　月　　　三　　　日
